【裁判字號】    92,簡上,49
【裁判日期】    921031
【裁判案由】    妨害婚姻
【裁判全文】
臺灣臺東地方法院刑事判決                          九十二年度簡上字第四九號
    上  訴  人  臺灣臺東地方法院檢察署檢察官
    被      告  乙○○
                丁○○
    右二人共同
    選任辯護人  張政衡律師
右上訴人因妨害婚姻案件，不服本院臺東簡易庭九十二年度簡字第八二號中華民國九
十二年六月三十日第一審判決（起訴案號：九十二年度偵字第一一四一號），提起上
訴，本院管轄之第二審合議庭判決如左：
    主  文
上訴駁回。
乙○○、丁○○各緩刑貳年。
    事實及理由
一、本案經本院審理結果，認第一審判決被告乙○○連續有配偶而與人通姦，處有期
    徒刑四月，如易科罰金，以三百元折算壹日，丁○○連續與有配偶之人相姦，處
    有期徒刑三月，如易科罰金，以三百元折算壹日，認事用法及量刑均無不當，應
    予維持，並引用第一審判決書記載之事實、證據及理由（如附件）。
二、檢察官上訴意旨略以：被告二人打工維持家庭生活及小孩之教育費用，實已無力
    繳納罰金，犯罪後坦承犯行，態度良好，又無再犯之虞，請予宣告緩刑等語，均
    與檢察官起訴時請求緩刑所考量之情狀相吻合，又原審不予宣告緩刑之理由，似
    有過於考量告訴人主觀情感上之感受，而未考量告訴人與被告乙○○二人婚姻間
    發生破綻，並非被告二人犯行所致，且告訴人似無繼續維持與被告乙○○之婚姻
    關係，請求併予宣告緩刑等語。本院審酌，被告二人於犯後均深表悔意，而被告
    乙○○亦已積極處理其與告訴人之婚姻問題，並經本院民事庭於九十二年七月二
    十三日以九十二年度婚字第一一○號判決離婚，業經本院調閱前開卷宗核閱屬實
    ，雖乙○○於原審時陳稱：寧可繳錢給國家，亦不願賠償告訴人等語，然被告乙
    ○○之選任辯護人嗣於本院審理時表示，因被告與告訴人前已有金錢糾紛，而告
    訴人又要求被告乙○○就本案應提出賠償，被告乙○○一時氣憤方如此表示等語
    明確，另被告二人前未曾受有期徒刑以上刑之宣告，有臺灣高等法院被告全國前
    案紀錄表在卷可稽，因一時失慮，致偶罹刑典，其經此次科刑之教訓後，應知所
    警惕，且被告乙○○亦與告訴人丙○○判決准予離婚確定在案，而無再犯之虞，
    本院因認其所宣告之刑以暫不執行為適當，爰併予宣告緩刑二年，以啟自新。
三、據上論斷，應依刑事訴訟法第四百五十五條之一第三項、第三百六十八條、第三
    百六十四條、第三百七十三條，刑法第七十四條第一款，判決如主文。
本案經檢察官甲○○到庭執行職務
中      華      民      國    九十二    年      十      月     三十一   日
                               臺灣臺東地方法院刑事第三庭
                                      審判長法  官  楊力進
                                            法  官  范乃中
                                            法  官  柯姿佐
右正本證明與原本無異。
本件不得上訴。
                                            書記官  蘇美琴
中      華      民      國    九十二    年     十一     月       四     日


司法院資訊處製作；財團法人民間司法改革基金會備份。
